【裁判字號】    97,上易,126
【裁判日期】    970403
【裁判案由】    電子遊戲場業管理條例
【裁判全文】
臺灣高等法院高雄分院刑事判決         97年度上易字第126號
上  訴  人  臺灣高雄地方法院檢察署檢察官
上  訴  人
即  被  告  甲○○
                    另案於臺灣高雄第二監獄執行
上列上訴人因被告電子遊戲場業管理條例案件，不服臺灣高雄地
方法院96年度易字第2967號中華民國96年11月9日第一審判決（
起訴案號：臺灣高雄地方法院檢察署96年度偵字第9505號），提
起上訴，本院判決如下：
    主  文
原判決關於甲○○部分撤銷。
甲○○共同犯電子遊戲場業管理條例第二十二條之非法營業罪，
累犯，處有期徒刑肆月，如易科罰金，以新台幣壹仟元折算壹日
，減為有期徒刑貳月，如易科罰金，以新台幣壹仟元折算壹日。
扣案之電子遊戲機「TV GAME 」、「跑馬」、「SUPERFEEL 」（
麻將）各壹台、「大舞台」貳台（含IC板共計陸塊）、代幣壹仟
柒佰零壹枚，均沒收。
    事  實
一、甲○○前於民國92年間因偽造文書案件，經法院判處有期徒
    刑6 月確定，於94年7 月1 日易科罰金執行完畢。詎仍不知
    悔悟，其明知未依電子遊戲場業管理條例之規定辦理營利事
    業登記者，不得經營電子遊戲場業，竟基於違法經營電子遊
    戲場業之犯意，自95年10月1 日起，在高雄縣大寮鄉○○村
    ○○路12之31號其所經營之「富而樂超商」店內，擺設電子
    遊戲機「TV GAME 」1 台、「跑馬」1 台、「SUPERFEEL」
   （ 麻將）1 台、「大舞台」2 台（共含IC板6 塊），供不特
    定之客人打玩，並於96年3 月7 日起僱用與其共同具違法經
    營電子遊戲場業犯意聯絡之吳肇剛（已經原審判刑確定）為
    店員，負責為顧客兌換代幣工作，而經營電子遊戲場業。嗣
    於96年3 月9 日20時50分許，適有客人林一龍、方啟麟於該
    店打玩上開機具，為警當場查獲，並扣得上開電子遊戲機具
    5 台（共含IC板6 塊）、代幣1,701 枚等物。
二、案經高雄縣政府警察局林園分局報請臺灣高雄地方法院檢察
    署檢察官偵查起訴。
    理  由
一、訊據被告甲○○坦承上開未經辦理電子遊戲場業營利事業登
    記而經營電子遊戲場業之犯行不諱，核與證人林一龍、方啟
    麟在警詢中所證稱其等前往被告所經營之電子遊戲場業把玩
    電子遊戲機之事實相符，並有上開電子遊戲機具5 台（共含
    IC板6 塊）、代幣1,701 枚（起訴書誤載為2,701 枚）扣案
    可稽。本件事證已甚明確，被告未經辦理電子遊戲場業營利
    事業登記而經營電子遊戲場業之犯行，至堪認定。
二、核被告甲○○所為，係違反電子遊戲場業管理條例第15條之
    規定，應依同條例第22條規定處罰。被告甲○○與所僱用之
    吳肇剛間就上開犯行，有犯意聯絡及行為分擔，均為共同正
    犯。被告甲○○前因偽造文書案件，經法院判處有期徒刑6
    月確定，於94年7 月1 日易科罰金執行完畢，有臺灣高等法
    院被告前案紀錄表1 份在卷可參，其於有期徒刑執行完畢後
    5 年之內，故意再犯本件有期徒刑以上之罪，應依刑法第47
    條第1 項之規定論以累犯，並加重其刑。另按所謂電子遊戲
    場業，依該條例第3 條規定係指設置電子遊戲機供不特定人
    益智娛樂之營利事業，從而所謂經營電子遊戲場「業」，乃
    指經營電子遊戲場業務而言。次按刑法上所稱業務之營業犯
    ，係指以反覆同種類之行為為目的之社會的活動而言，屬於
    集合犯之一種，為包括一罪。準此，本件被告客觀上自95年
    10月1 日起至96年3 月9 日20時50分許，在「富而樂超商」
    店內，擺設電子遊戲機之經營業務行為，應屬包括之單純一
    罪，併予敘明。又被告甲○○前於95年7 月11日起在臺南縣
    永康市○○○路930 號1 樓之「P 超商便利屋」內擺設電子
    遊戲機，且未依電子遊戲場業管理條例規定辦理營利事業登
    記，不得經營電子遊戲場業之規定，經臺灣臺南地方法院檢
    察署檢察官聲請簡易判決處刑後，由臺灣臺南地方法院於95
    年10月13日以95年度簡字第2878號判處有期徒刑6 月確定，
    有判決書及台灣高等法院前案紀錄表附卷可稽。被告甲○○
    所犯本案則係自95年10月1 日起，在高雄縣大寮鄉○○村○
    ○路12之31號其所經營為公眾得出入場所之「富而樂超商」
    店內，擺設電子遊戲機「TV GAME 」1 台、「跑馬」1 台、
    「SUPERFEEL 」（麻將）1 台、「大舞台」2 台，供不特定
    人之打玩，嗣於96年3 月9 日20時50分許，為警當場查獲，
    與前開犯行之時間、地點均不相同，顯係另行起意而為，要
    難認有任何裁判上一罪或實質上一罪之關係，附此敘明。
三、原審對被告甲○○為論罪科刑判決固非無見，惟本件查扣之
    代幣1,701 枚（參警卷附扣押目錄表），原判決誤為2,701
    枚，並為代幣2,701 枚沒收之諭知，尚有違誤。檢察官上訴
    意旨以原判決量刑太輕（檢察官似誤認被告甲○○係被判處
    有期徒刑2 月），被告上訴則指摘原判決量刑過重，雖均未
    指摘及此，但原判決關於被告甲○○部分既有上開可議之處
    ，自應由本院將原判決關於被告甲○○部分予撤銷改判。爰
    審酌被告曾有多次因違反電子遊戲場業管理條例案件經判刑
    確定、執行，有台灣高等法院被告前案紀錄表附卷可稽，其
    仍不知警惕，而再犯本案，及經營電子遊戲場業之規模尚非
    大、犯罪之動機、目的、手段、所生危害及犯後坦承犯行之
    態度等一切情狀，量處被告甲○○如主文第2 項所示之刑，
    並諭知易科罰金之折算標準。又被告行為之犯罪時間，係在
    96年4 月24日以前，符合於中華民國96年罪犯減刑條例所定
    之減刑條件，爰予減刑為有期徒刑2 月，並諭知易科罰金之
    折算標準。本件扣案之電子遊戲機「TV GAME 」、「跑馬」
    、「SUPERFEEL 」（麻將）各壹台、「大舞台」貳台（含IC
    板共計陸塊）、代幣1,701 枚，均係被告甲○○所有，且供
    本件犯罪所用之物，業據被告甲○○供承在卷，爰併依刑法
    第38條第1 項第2 款之規定，宣告沒收。
據上論結，應依刑事訴訟法第369 條第1 項前段、第364 條、第
299 條第1 項前段，電子遊戲場業管理條例第22條，刑法第11條
前段、第28條、第47條第1 項、第41條第1 項前段、第38條第1
項第2 款，刑法施行法第1 條之1 ，中華民國96年罪犯減刑條例
第2 條第1 項第3 款、第7 條、第9 條，判決如主文。
本案經檢察官孫小玲到庭執行職務。
中    華    民    國    97    年    4     月    3    日
                刑事第一庭  審判長法  官  郭雅美
                                  法  官  張意聰
                                  法  官  莊崑山
以上正本證明與原本無異。
本判決不得上訴。
中    華    民    國    97    年    4     月    3    日
                                  書記官  葉淑華
附錄本件判決論罪科刑法條：
電子遊戲場業管理條例第15條
未依本條例規定辦理營利事業登記者，不得經營電子遊戲場業。
電子遊戲場業管理條例第22條
違反第15條規定者，處行為人1 年以下有期徒刑、拘役或科或併
科新台幣50萬元以上250 萬元以下罰金。


司法院資訊處製作；財團法人民間司法改革基金會備份。
